臺灣雲林地方法院刑事判決　　　　　　　　96年度訴字第11號
公　訴　人　臺灣雲林地方法院檢察署檢察官
被　　　告　乙○○○
　　　　　　　　　　　國民
　　　　　　丙○○
　　　　　　　　　　　國民
　　　　　　甲○○
　　　　　　　　　　　國民
上列被告等因偽證案件，經檢察官提起公訴（95年度偵字第3864
號），被告等就被訴事實為有罪之陳述，經本院合議庭認為適當
後，裁定由受命法官獨任進行簡式審判程序，判決如下：
    主      文
乙○○○教唆證人，於檢察官偵查時，於案情有重要關係之事項
，供前具結，而為虛偽之陳述，處有期徒刑柒月，緩刑年。「
應訊注意事項」壹紙沒收之。
乙○○○於緩刑期間內，應於判決確定後向公庫支付新臺幣拾伍
萬元，分拾伍期支付，自判決確定之次月起，每月貳拾日（如遇
例假日，延至次壹工作日）支付新臺幣壹萬元，至期滿為止。
丙○○、甲○○證人，共同於檢察官偵查時，於案情有重要關係
之事項，供前具結，而為虛偽之陳述，各處有期徒刑伍月，均緩
刑貳年。
    事實及理由
壹、犯罪事實：
    乙○○○（毀損債權部分，由本院另案判決確定）與丙○○
    為母子、甲○○為朱潘蕊（毀損債權部分，由本院另案判決
    ）之子。乙○○○因積欠陳藝惠新臺幣（下同）958,000 元
    本票票款未能按時償還，陳藝惠乃於民國93年10月4 日，向
    本院聲請本票准許強制執行之裁定，獲准後於93年11月9 日
    確定。乙○○○於陳藝惠取得上開本票裁定確定之執行名義
    後，竟與朱潘蕊共同意圖損害陳藝惠之債權，於93年10月13
    日將受強制執行之際，擅自以虛偽之買賣名義，將乙○○○
    所有之車牌號碼4886-GM 號自小客車過戶登記與朱潘蕊。朱
    潘蕊因此涉犯毀損債權罪嫌部分，經臺灣雲林地方法院檢察
    署檢察官以94年度偵字第5058號案件偵辦。嗣於上開朱潘蕊
    毀損債權案件之偵查程序中，乙○○○為求脫免朱潘蕊刑責
    ，竟基於教唆偽證之犯意，於95年7 月19日檢察官偵訊前，
    在前往臺灣雲林地方法院檢察署途中，事先擬妥偵訊時該如
    何應對陳述之「應訊注意事項」1 紙交付與甲○○，教唆甲○○、丙○○，就朱潘蕊是否向乙○○○購買上述車輛使用
    之於案情有重要關係事項，故意虛偽陳述朱潘蕊有向乙○○○購買車輛等情，以助朱潘蕊開脫罪責。甲○○、丙○○受
    此教唆，為袒護朱潘蕊，竟基於偽證之犯意聯絡，於95年7
    月19日上午9 時57分許，在臺灣雲林地方法院檢察署第6 偵
    查庭，於檢察官偵訊時，先後以證人之身分供前具結，並就
    上開於案情有重要關係之事項，分別虛偽陳述：「（問甲○○：三菱誰買的？）我媽媽買的，買300,000 元，是向乙○○○買的，她是我阿姨的女兒。」云云；「（問丙○○：車
    子為何在你姨婆那裡？）我媽賣給她的，價格大概300,000
    左右，是我媽媽跟姨婆接洽的。」云云。
貳、認定犯罪事實所憑證據及理由：
    一本件被告乙○○○所犯刑法第29條、第168 條偽證罪之教
      唆犯，被告丙○○、甲○○所犯刑法第168 條偽證罪，係
      死刑、無期徒刑、最輕本刑為3 年以上有期徒刑以外之罪
      ，其等於準備程序就前揭被訴事實為有罪之陳述，經受命
      法官告知簡式審判程序之旨，並聽取其與公訴人之意見後
      ，本院合議庭裁定由受命法官獨任進行簡式審判程序，是
      本件之證據調查，依刑事訴訟法第273 條之2 規定，不受
      同法第159 條第1 項、第161 條之2 、第161 條之3 、第
      163 條之1 及第164 條至第170 條規定之限制，合先敘明
      。
    二證據名稱及證據資料：
      (一)臺灣雲林地方法院檢察署檢察官95年7 月19日訊問筆錄
        1 份及證人詰文2 份。證明：被告丙○○、甲○○於朱
        潘蕊毀損債權案件為證人，於檢察官偵查時，供前具結
        ，復於案情有重要關係之事項，為虛偽陳述。
      (二)臺灣雲林地方法院檢察署法警職務報告1 份，及被告乙○○○所書寫之「應訊注意事項」1 紙。證明：被告乙○○○教唆被告丙○○、甲○○偽證之事實。
      (三)本院94年度六簡字第328 號、95年度六簡字第570 號判
        決各1 份。證明：被告乙○○○及朱潘蕊毀損債權之事
        實。
      (四)被告乙○○○、丙○○及甲○○於本院審理時坦承上開
        犯罪事實。
      被告乙○○○、丙○○及甲○○之自白與相關證據均相符
      合，本件事證明確，被告3人之犯行均堪認定。
、論罪科刑之理由：
    一被告乙○○○教唆被告丙○○、甲○○偽證，係刑法第16
      8 條偽證罪之教唆犯。被告丙○○及甲○○所為，均係犯
      刑法第168 條偽證罪。
    二被告謝濱俊、甲○○就上開犯行，有犯意聯絡及行為分擔
      ，為共同正犯。
    三又被告乙○○○同時教唆被告謝濱俊、甲○○就販賣車輛
      與朱潘蕊一事，於95年7 月19日檢察官偵訊同時偽證，係
      侵害一個司法權行使之國家法益，自非想像競合犯，併此
      敘明。
    四本院審酌被告乙○○○前因毀損債權案件，經本院斗六簡
      易庭判處拘役50日確定，被告丙○○、甲○○則無犯罪前
      科，有臺灣高等法院被告前案紀錄表3 份在卷可稽。被告
      乙○○○因為丙○○辦理婚禮及整理房子，向胞妹陳藝惠
      借款958,000 元，到期後未能償還，遭陳藝惠聲請本票准
      許強制執行，被告乙○○○認陳藝惠未念姊妹之情，一時
      氣憤，竟與朱潘蕊通謀虛偽將車號4886-GM 自小客車過戶
      登記與朱潘蕊，經陳藝惠提出告訴後，復教唆被告丙○○
      、甲○○於檢察官偵查中，為虛偽證述，被告丙○○、甲○○為免母親乙○○○、朱潘蕊遭刑事訴追，聽從被告乙○○○教唆，在檢察官經過莊嚴的具結程序後，徇私為虛
      偽陳述，妨害司法權行使之正確性，並浪費司法資源，幸
      該刑事案件未採用其證詞而免誤判情形，被告丙○○、甲○○偽證之案件係毀損債權，罪刑較為輕微，被告乙○○○、丙○○及甲○○，前均未曾受有期徒刑以上刑之宣告
      ，因一時失慮致罹犯行，犯後坦承犯行，深具悔意，本院
      認其等經此教訓後，當益知警惕，應無再犯之虞，因認就
      其等所宣告之刑，均以暫不執行為適當，及其他一切情狀
      ，分別量處如主文所示之刑，併宣告被告乙○○○緩刑3
      年，被告丙○○、甲○○緩刑2 年，並命被告乙○○○於
      判決確定後向公庫支付150,000 元。
    五被告乙○○○書立之「應訊注意事項」1 紙，為被告乙○○○所有，且供其為教唆犯行所用之物，爰依刑法第38條
      第1 項第2 款沒收之。
肆、適用之法律：
    依刑事訴訟法第299 條第1 項前段，刑法第28條、第168 條
    、第29條第1 項、第2 項、第74條第1 項第1 款、第2 項第
    4 款、第38條第1 項第2 款，判決如主文。
中　　華　　民　　國　　96　　年　　1 　　月　　26　　日
                  刑事第五庭    法  官　楊　欣　怡
以上正本證明與原本無異。
如不服本判決，應於判決收受後10日內，向本院提出上訴狀（須
附繕本）。
                                書記官　洪　秀　虹
中　　華　　民　　國　　96　　年　　1 　　月　　26　　日
附錄法條：
中華民國刑法第168條
於執行審判職務之公署審判時或於檢察官偵查時，證人、鑑定人
、通譯於案情有重要關係之事項，供前或供後具結，而為虛偽陳
述者，處七年以下有期徒刑。
